【裁判字號】    90,訴,124
【裁判日期】    900322
【裁判案由】    毒品危害防制條例
【裁判全文】
臺灣嘉義地方法院刑事判決                            九十年度訴字第一二四號
    公  訴  人  臺灣嘉義地方法院檢察署檢察官
    被      告  甲○○
右列被告因毒品危害防制條例案件，經檢察官提起公訴（九十年度偵字第四十五號）
暨移送併辦（九十年度毒偵字第一五四號），本院判決如左：
    主  文
甲○○施用第一級毒品，處有期徒刑捌月；又連續施用第二級毒品，處有期徒刑陸月
；應執行有期徒刑壹年。
    事  實
一、甲○○前因施用毒品案件，經臺灣彰化地方法院以八十八年度毒聲字第二九一六
    號裁定送觀察、勒戒後，認無繼續施用毒品之傾向，由臺灣彰化地方法院檢察署
    檢察官於民國八十八年八月十日以八十八年度偵字第七四六五號為不起訴處分確
    定，猶不知警惕，復基於概括之犯意，自八十九年二月初某日起至同年月十八日
    止，及自同年月十五日起至同年月十八日止，連續在其位於嘉義縣水上鄉○○村
    ○○路一五五巷二十八弄六號住處內，分別施用第二級毒品安非他命、第一級毒
    品海洛因多次，嗣於同年月十八日下午四時許（起訴書誤載為同年月十九日），
    經警持檢察官核發之搜索票在上址查獲，嗣經依本院以八十九年度毒聲字第三一
    六號裁定送觀察、勒戒後，認有繼續施用毒品之傾向，為臺灣嘉義地方法院檢察
    署檢察官提起公訴並聲請強制戒治，業經本院以八十九年度毒聲字第四四四號裁
    定令入戒治處所施以強制戒治，及本院八十九年度訴字第一八九號判處有期徒刑
    十月，並於同年九月十四日確定，嗣甲○○強制戒治屆滿三月，因認無戒治之必
    要，本院遂以八十九年度毒聲字第一六００號裁定停止戒治，所餘戒治期間付保
    護管束。詎甲○○仍不知悔改，又基於概括犯意，於保護管束期間之八十九年十
    二月二十一日上午十時四十九分回溯前二十六小時內之某時、回溯前九十六小時
    內之某時，在不詳地點分別施用第一級毒品海洛因、第二級毒品安非他命各一次
    ，經臺灣嘉義地方法院檢察署觀護人於八十九年十二月二十一日上午十時四十九
    分採集其尿液送驗結果，呈鴉片類及安非他命類陽性反應，始悉上情，甲○○仍
    不知警惕，復承前揭概括犯意，於九十年一月八日下午六時許，在其友人位於嘉
    義市○○街八號住處，施用第二級毒品安非他命一次，嗣經嘉義市警察局於九十
    年一月九日下午一時許執行搜索時在嘉義市○○街八號查獲，並於同日下午三時
    五十分許採集尿液檢驗結果，呈甲基安非他命陽性反應。
三、案經臺灣嘉義地方法院檢察署檢察官自動檢舉偵辦暨同署檢察官移送併案審理。
    理  由
一、訊據被告甲○○固坦承於九十年一月八日吸食第二級毒品安非他命一節不諱，惟
    矢口否認有其他公訴人指述之施用毒品犯行，辯稱：伊於保護管束期間僅吸食第
    二級毒品安非他命一次云云，惟查，被告於八十九年十二月二十一日上午十時四
    十九分許經觀護人採集尿液送驗結果，呈鴉片類及安非他命類陽性反應，此有長
    昕生活事業股份有限公司新東分公司出具之濫用藥物尿液檢驗報告一紙在卷可稽
    。按海洛因經注射入人體後，約百分之八十於二十四小時內自尿中排出，一般而
    言，尿液中能否驗出嗎啡陽性反應與其投與量、投與途徑、採尿時間、個人體質
    及檢驗方法之靈敏度有關，國外曾有文獻報導注射六毫克之海洛因鹽酸鹽，其代
    謝物嗎啡之平均可檢出之時限約為二十六小時（行政院衛生署藥物食品檢驗局八
    十一年九月八日（八一）藥檢壹字第八一一四八八五號函參照），次按甲基安非
    他命經口服投與後百分之七十於二十四小時內自尿液排出，約百分之九十於九十
    六小時內自尿液中排出，最長不會超過四日，亦有行政院衛生署藥物食品檢驗局
    八十一年二月八日（八一）藥檢字第００一一五六號函可參，是被告既於前述之
    八十九年十二月二十一日上午十時四十九分許，經觀護人採集尿液送驗結果，呈
    鴉片類及安非他命類陽性反應，顯見被告在前述採尿前回溯二十六時內之某時，
    有施用海洛因之犯行；在採尿前回溯九十六小時內之某時，有施用安非他命犯行
    ，是被告所辯無非卸責之詞，不足採信。而被告於九十年一月九日經警採尿送嘉
    義縣衛生局以免疫學分析法及薄層層析法檢驗結果，呈安非他命陽性反應，亦有
    該局尿水中麻醉藥品委託檢驗報告書一紙存卷可考。被告前因施用毒品案件，經
    臺灣彰化地方法院以八十八年度毒聲字第二九一六號裁定送觀察、勒戒後，認無
    繼續施用毒品之傾向，由臺灣彰化地方法院檢察署檢察官於民國八十八年八月十
    日以八十八年度偵字第七四六五號為不起訴處分確定，復於五年之內，因施用毒
    品案件，經本院於以八十九年度毒聲字第三一六號裁定送觀察、勒戒後，認有繼
    續施用毒品之傾向，業經本院以八十九年度毒聲字第四四四號裁定令入戒治處所
    施以強制戒治，此有該等不起訴處分書、聲請書、裁定書，及臺灣嘉義地方法院
    檢察署刑案資料查註紀錄表、臺灣高等法院被告全國前案紀錄表各一份在卷可參
    ，本件事證明確，被告犯行洵堪認定，自應依法論科。
二、核被告甲○○所為，施用第一級毒品係犯毒品危害防制條例第十條第一項之罪；
    施用第二級毒品係犯毒品危害防制條例第十條第二項之罪。被告施用第一、二級
    毒品前後持有第一、二級毒品之低度行為，為施用之高度行為所吸收，爰不另論
    罪。核被告二次施用毒品安非他命犯行，時間緊接，所犯構成要件亦復相同，顯
    係出於概括之犯意為之，為連續犯，應依刑法第五十六條之規定以一罪論，並加
    重其刑。被告所犯前開二罪，犯意各別，罪名互異，應分論併罰。爰審酌被告年
    方二十卻不圖思上進，經二次觀察、勒戒，及本院令入戒治處所施以強制戒治，
    復經本院判處有期徒刑十月後，仍不知警悟，非法施用足以導致精神障礙及生命
    危險之毒品，危害身心甚鉅等一切情狀，量處如主文所示之刑，各諭知易科罰金
    之折算標準，並定其應執行之刑，諭知易科罰金之折算標準，以資懲儆。
三、公訴人移送併辦部分與起訴之施用安非他命犯行部分部分有連續犯之裁判上一罪
    關係，本院自得併予審理，附此敘明。
據上論斷，應依刑事訴訟法第二百九十九條第一項前段，毒品危害防制條例第十條第
一項、第二項，刑法第十一條前段、第五十六條、第五十一條第五款，判決如主文。
本案經檢察官張長樹到庭執行職務
中    華    民    國      九十        年      三      月     二十二     日
                              臺灣嘉義地方法院刑事第一庭
                                審判長法  官  陳  珍  如
                                      法  官  黃  仁  勇
                                      法  官  鄧  晴  馨
右正本證明與原本無異。
如不服本判決，應於判決送達後十日內向本院提出上訴狀( 應附繕本 )。
中    華    民    國      九十        年      三      月     二十七     日
                                      書記官  李  彩  娥
毒品危害防制條例第十條
施用第一級毒品者，處六月以上五年以下有期徒刑。
施用第二級毒品者，處三年以下有期徒刑。


司法院資訊處製作；財團法人民間司法改革基金會備份。
